臺灣臺南地方法院刑事判決　　　　　　　　　　　　　九十三年度訴字第三號
　　公　訴　人　臺灣台南地方法院檢察署檢察官
　　被　　　告　乙　○　○
右列被告因違反毒品危害防制條例案件，經檢察官提起公訴（九十三年度營毒偵字第
四五號），被告就犯罪事實為有罪之陳述，經本院裁定進行簡式審判程序後，判決如
左：
    主      文
乙○○施用第一級毒品，處有期徒刑壹年。扣案之第一級毒品海洛因殘渣袋壹包及其
內所含之第一級毒品海洛因、摻有第一級毒品海洛因之長壽牌香菸壹支，均沒收銷燬
之。
    事      實
一、乙○○曾因違反麻醉藥品管理條例，經本院以八十六年度易字五一六○號判處有
    期徒刑六月，並於民國八十七年十月二十二日縮刑期滿執行完畢（未構成累犯）
    。又因施用毒品，經本院以八十八年度毒聲字第四八三號裁定觀察、勒戒後，認
    有繼續施用毒品之傾向，再經本院以八十八年度毒聲字第一○一○號裁定令入戒
    治處所強制戒治，並於八十八年八月三十一日經本院以八十八年度毒聲字第二四
    五一號裁定停止強制戒治之執行，所餘戒治期間並付保護管束，保護管束期滿後
    ，復經臺灣台南地方法院檢察署檢察官於八十九年三月二十八日以八十九年度戒
    毒偵字第二二一號不起訴處分確定。另因違反毒品危害防制條例案件，經臺灣高
    等法院台南分院以八十七年度上訴字第一六四七號判處有期徒刑五年六月，經送
    監執行後（指揮書執畢日期為九十四年二月二十八日），甫於九十一年二月十五
    日縮短刑期假釋出獄，目前尚在保護管束中。竟仍不知悔改，於五年內另行基於
    施用第一級毒品海洛因之犯意，於九十三年二月十四日下午四時許，在台南縣學
    甲鎮新生里頂山寮十八號之一號住處內，見桌上有脫離姓名年籍不詳之友人所持
    有之注射針筒一支及裝有第一級毒品海洛因之殘渣袋一包，明知該第一級毒品海
    洛因係屬違禁物品，竟意圖為自己不法之所有，將之侵占入己，再以少許自來水
    加入前揭殘渣袋內混和海洛因，並利用上開針筒將之注入其所有之長壽牌香菸內
    ，再以點燃香菸吸食之方式施用第一級毒品海洛因。嗣經警於九十三年二月十四
    日晚上八時四十五分許，在上址查獲，並扣得前開注射針筒一支以及裝有第一級
    毒品海洛因之海洛因殘渣袋一包。
二、案經台南縣警察局學甲分局報告臺灣台南地方法院檢察署偵查起訴。
    理      由
一、本件被告乙○○所犯為死刑、無期徒刑或最輕本刑為三年以上有期徒刑以外之罪
    ，其於準備程序中就被訴事實為有罪之陳述，經法官告知簡式審判程序之旨，並
    聽取公訴人之意見後，爰依刑事訴訟法第二百七十三條之一第一項規定，裁定由
    受命法官獨任進行簡式審判程序，合先敘明。
二、右揭犯罪事實，業據被告乙○○於本院審理時坦承不諱，且被告經警於九十三年
    二月十四日晚上九時三十分許採尿（尿液檢體編號Ｄ○○八號）送驗結果，尿液
    檢體編號Ｄ○○八號呈嗎啡陽性反應，有台南縣警察局學甲分局刑事組採集尿液
    姓名對照表、台南縣衛生局九十三年三月三日衛收字第○九三○○○五○四二號
    尿液檢驗成績書各一紙存卷可稽（見臺灣台南地方法院檢察署九十三年度營毒偵
    字第四五號偵查卷第十九、二十頁）。按海洛因係由嗎啡經化學合成而製得，經
    注射進入人體後，因代謝而分解又生成嗎啡，因此施打海洛因後，由尿液檢驗結
    果仍為嗎啡反應。是以，被告自白施打海洛因，而採尿化驗之結果呈現嗎啡陽性
    反應，核屬科學上合理之現象。另被告乙○○既自承其注入扣案長壽牌香菸內所
    施用之毒品，係採自其所侵占之殘渣袋內之白色粉末而來，是前揭殘渣袋內之白
    色粉末雖未送鑑定，然由被告乙○○吸食前揭白色粉末後所排放之尿液，經送驗
    後呈現嗎啡陽性反應等情觀之，該殘渣袋內之白色粉末及注入長壽煙內之粉水混
    合物，自均屬第一級毒品海洛因無疑。綜合上開事證互核相符，被告乙○○施用
    第一級毒品之犯行至為明灼。此外，被告前因施用毒品，經本院以八十八年度聲
    觀字第三六四號裁定觀察、勒戒後，認有繼續施用毒品之傾向，再經本院以八十
    八年度毒聲字第一○一○號裁定令入戒治處所送強制戒治，並於八十八年八月三
    十一日經本院以八十八年度毒聲字第二四五一號裁定停止強制戒治之執行，所餘
    戒治期間並付保護管束，保護管束期滿後，復經臺灣台南地方法院檢察署檢察官
    於八十九年三月二十八日以八十九年度戒毒偵字第二二一號不起訴處分確定，有
    臺灣高等法院被告全國前案紀錄表及臺灣台南地方法院檢察署刑案資料查註紀錄
    表各一份附卷可按。綜上所查，被告自白核與事實相符，本件事證明確，被告犯
    行堪以認定。
三、查海洛因屬毒品危害防制條例第二條第二項第一款所列之第一級毒品，核被告所
    為，係犯刑法第三百三十七條之侵占脫離本人持有之物罪及毒品危害防制條例第
    十條第一項之施用第一級毒品罪。被告非法持有第一級毒品海洛因之低度行為，
    已為其進而施用之高度行為所吸收，不復另論。其所犯上開侵占脫離持有物罪及
    施用第一級毒品罪間，具有目的手段之牽連關係，應從較重之施用第一級毒品罪
    處斷。又公訴人起訴事實雖未敘及被告前開侵占脫離本人持有之犯行，然該等部
    分事實既與起訴而論罪科刑之部分有牽連犯之裁判上一罪關係，當為起訴效力所
    及，本院自應併予審究，附此敘明。爰審酌被告有如事實欄所載之施用毒品前科
    ，猶不知悔改，竟一再施用毒品，其戒癮之意志力甚為薄弱，然其本質仍屬自戕
    身心之行為，尚未生巨大危害於整體社會，及其犯罪後坦承犯行，態度良好等一
    切情狀，量處如主文所示之刑，以資懲儆。
四、另本案扣案之殘渣袋一包內，裝有第一級毒品海洛因，而前開殘渣袋與長壽煙一
    支，亦均含第一級毒品海洛因殘留，並無法單獨分離，均應依毒品危害防制條例
    第十八條第一項前段之規定沒收銷燬之。扣案之注射針筒一支，雖係被告供犯本
    罪所用之物，然非屬毒品危害防制條例第十八條第一項前段專供施用第一、二級
    毒品之器具，亦非被告所有，爰不另為沒收之諭知。
據上論斷，應依刑事訴訟法第二百九十九條第一項前段、第二百七十三條之一第一項
，毒品危害防制條例第十條第一項、第十八條第一項，刑法第十一條前段、第三百三
十七條、第五十五條，判決如主文。
本案經檢察官甲○○到庭執行職務。
中      華      民      國     九十三     年      五      月   二十六   日
                                    臺灣臺南地方法院刑事第七庭
                                            法  官  楊  佳  祥
右正本證明與原本無異。
如不服本判決，應於判決送達後十日內向本院提出上訴狀（應附繕本）。
                                            書記官  顏  惠  華
中      華      民      國     九十三     年      五      月   二十六   日
附錄法條：
毒品危害防制條例第十條第一項：
施用第一級毒品者，處六月以上五年以下有期徒刑。
刑法第三百三十七條：
意圖為自己或第三人不法之所有，而侵占遺失物、漂流物或其他離本人所持有之物者
，處五百元以下罰金。
